【裁判字號】    90,台上,4934
【裁判日期】    900809
【裁判案由】    違反肅清煙毒條例
【裁判全文】
最高法院刑事判決                                九十年度台上字第四九三四號
    上訴人  台灣高等法院高雄分院檢察署檢察官
    被  告  甲○○
右上訴人因被告違反肅清煙毒條例案件，不服台灣高等法院高雄分院中華民國八十八
年六月二十三日第二審判決（八十八年度上訴字第七三八號，起訴案號：台灣高雄地
方法院檢察署八十六年度偵字第二六六二二號），提起上訴，本院判決如左：
    主  文
原判決撤銷，發回台灣高等法院高雄分院。
    理  由
本件原判決以公訴意旨略稱：被告甲○○基於販賣毒品海洛因之概括犯意，連續自民
國（下同）八十六年四月十六日起至八十六年七月十九日止，以呼叫器000000
0號呼叫八六八六之電話祕書聯絡之方式，分別在高雄市○○路一○九號地下室，以
每包新台幣（以下同）五千元至七千元之價格，販賣毒品海洛因六至七次予陳漢祥施
用，嗣於八十六年十一月七日晚上九時三十分許為警查獲，並扣得甲○○所有之海洛
因一小包（淨重○‧一八公克）。上開販賣毒品犯行，業據陳漢祥證述甚詳，因認被
告甲○○涉有肅清煙毒條例第五條第一項販賣毒品之罪嫌云云，經審理結果，認為不
能證明被告犯罪，因而撤銷第一審論處被告連續販賣毒品之判決，改判諭知被告無罪
，固非無見。
惟查證人陳漢祥於警訊時供證：伊自八十六年四月十六日至同年七月十九日計向被告
買受海洛因五、六次之多等語（見警卷第三頁），於檢察官偵查中證述：伊於上開時
間向被告購買海洛因六、七次，其中二次是被告賣給伊，另外是二人共同出資購買等
語（見偵字第二六六二二偵查卷第十四頁），於第一審法院審理中證述：「之前我有
向甲○○買二、三次，後來才出錢一起去買，我知他有在賣海洛因」等語（見一審卷
第二十三頁），於原審法院審理中，經法官問以：「為何在本院陳述買賣方式與警訊
不同﹖」據答：「當時有合資買，也有直接向他買，亦即拿錢給他，他馬上拿給我東
西，自八十六年四月十六日至八十六年七月十九日止向他買三次，每次買三千至五千
元，其餘是與他合買」，問以：「八十六年七月十九日這次是合買還是直接向他買﹖
」據答：「向他買的」，問以：「合買方式﹖」據答：「兩人共同出資，由他買回來
再分給我。」問以：「為何在警訊說向甲○○買六、七次﹖」據答：「是指直接向他
買及合買的次數。」等語（見原審卷第三十七頁），足認證人陳漢祥自警訊時以迄偵
審中就伊向被告購買海洛因二、三次等基本事實之供證，堪認前後一致，雖細節偶有
出入，惟其於原審審理中亦已就前後不符之處為合理之補充陳述，復有從被告身上查
扣之海洛因一小包可資佐證，其證言似非全部俱不得採為認定被告犯罪之證據，原審
未詳予勾稽究明，徒以陳漢祥之供證前後間有細節不盡相符為由，認為無證據足資證
明被告犯罪而改判諭知被告無罪，尚嫌速斷，併有違反經驗法則及論理法則之違誤。
檢察官上訴意旨執以指摘原判決不當，為有理由，應認本件有撤銷發回更審之原因。
據上論結，應依刑事訴訟法第三百九十七條、第四百零一條，判決如主文。
中      華      民      國     九十     年      八      月      九      日
                              最高法院刑事第十二庭
                                  審判長法官  呂  潮  澤
                                        法官  陳  世  雄
                                        法官  孫  增  同
                                        法官  林  開  任
                                        法官  蕭  權  閔
      右正本證明與原本無異
                                              書  記  官
中      華      民      國     九十     年      八      月     十五     日


司法院資訊處製作；財團法人民間司法改革基金會備份。
